臺灣高雄地方法院刑事判決　　　　　　　　　　　　　九十一年度訴字第六八九號
　　公　訴　人　臺灣高雄地方法院檢察署檢察官
　　被　　　告　甲○○
右列被告因毒品危害防制條例案件，經檢察官提起公訴（九十年度毒偵字第五二０四
號），本院判決如左：
    主  文
甲○○連續施用第一級毒品，處有期徒刑拾月，殘留第一級毒品海洛因之夾鏈袋個
沒收銷燬之；又連續施用第二級毒品，處有期徒刑陸月。應執行有期徒刑壹年貳月。
殘留第一級毒品海洛因之夾鏈袋個沒收銷燬之。
    事  實
一、甲○○前曾於民國八十八年間因犯施用毒品案件，經臺灣高雄地方法院檢察署檢
    察官（以下簡稱高雄地檢署檢察官）聲請本院以八十八年度毒聲字第六六三四號
    裁定送觀察、勒戒後，認有繼續施用毒品之傾向，再聲請本院以八十八年度毒聲
    字第七一四三號裁定令入戒治處所施以強制戒治，經強制戒治期滿後，由該署檢
    察官於九十年七月二十四日以九十年度戒毒偵字第八三二號不起訴處分確定。詎
    其仍不知戒絕悔改，又各別基於施用第一級毒品海洛因、第二級毒品安非他命之
    概括犯意，約自九十年七月中旬起至同年八月十五日止，連續在高雄縣大寮鄉○
    ○街一二巷一號住處，將第一級毒品海洛因粉末攙入針筒內注射身體，第二級毒
    品安非他命則置放在吸食器內，下用火燒烤加熱後再吸食其霧化氣體之方式，各
    別施用第一級毒品海洛因及第二級毒品安非他命多次。嗣於九十年八月十五日十
    五時五十分許，在高雄市前鎮區○○○路二一０號前為警臨檢查獲，並扣得其所
    有分裝海洛因之用其上仍殘留海洛因粉末之夾鏈袋三個。
二、案經高雄市政府警察局前鎮分局移送臺灣高雄地方法院檢察署檢察官偵查起訴。
    理  由
一、右揭事實，業據被告甲○○於本院審理時坦白承認，並有被告所有分裝海洛因之
    用其上仍殘留海洛因粉末之夾鏈袋三個扣案可佐，又被告於前揭時地為警查獲後
    警訊時所採集之尿液，經送驗結果，檢出嗎啡及甲基安非他命陽性反應，亦有高
    雄市立凱旋醫院九十年九月二十一日高市凱醫檢字第二二一號煙毒尿液檢驗成績
    書一份在卷足稽，堪認被告自白應與事實相符，足以採信。再查，被告前曾於八
  十八年間因犯施用毒品案件，經高雄地檢署檢察官聲請本院以八十八年度毒聲字
    第六六三四號裁定送觀察、勒戒後，認有繼續施用毒品之傾向，再聲請本院以八
    十八年度毒聲字第七一四三號裁定令入戒治處所施以強制戒治，經強制戒治期滿
    後，由該署檢察官於九十年七月二十四日以九十年度戒毒偵字第八三二號不起訴
    處分確定等事實，有上開不起訴處分書及本院被告全國前案記錄表、臺灣高等法
    院被告全國前案紀錄表、臺灣高雄地方法院檢察署刑案資料查註記錄表各一份在
    卷可稽，故被告前因施用毒品案件經觀察勒戒及強制戒治程序，由檢察官為不起
    訴處分後五年內再犯上揭施用海落因、安非他命犯行，事證明確，洵堪認定。
二、查海洛因、安非他命分屬毒品危害防制條例第二條第二項所稱之第一、二級毒品
    ，均不得持有、施用。次按犯毒品危害防制條例第十條之施用第一、二級毒品罪
    者，依同條例第二十條第一項、第二項後段、第二十三條第一項、第二項前段規
    定，應由檢察官先將被告送勒戒處所觀察、勒戒，經觀察、勒戒後，有繼續施用
    毒品傾向者，由檢察官再聲請法院裁定令入戒治處所施以強制戒治，於強制戒治
    期滿或交付保護管束期滿後，應由檢察官為不起訴處分。而依上開規定為不起訴
    處分後，五年內再犯第十條之施用毒品罪者，則不適用前揭規定，除應由檢察官
    聲請法院裁定先令入戒治處所施以強制戒治外，刑責部分即應依通常刑事訴訟程
    序追訴處罰，此觀同條例第二十三條第二項規定可明。本件被告前既因施用毒品
    案件，經檢察官聲請本院裁定送勒戒處所觀察、勒戒後，認有繼續施用毒品傾向
    ，再裁定施以強制戒治，於強制戒治期滿後，由檢察官為不起訴處分在案，其於
    該不起訴處分確定後五年內再犯上開施用海洛因、安非他命犯行，依上所述，即
    應依法論科，故核被告所為，分別係犯毒品危害防制條例第十條第一項之施用第
    一級毒品罪及同條第二項之施用第二級毒品罪。其先後多次施用海洛因、安非他
    命之行為，均時間緊接，且反覆為之，所犯又各係同一罪名之罪，顯均係基於概
    括犯意為之，均應依連續犯規定論以一罪，並均加重其刑。至被告先後持有海洛
    因、安非他命之多次行為，亦各係基於概括之犯意為之，本亦應以連續持有論，
    惟其持有後進而施用，其多次持有之底度行為應均被其施用之高度行為所吸收，
    故均不另論持有毒品罪。公訴人雖僅就被告查獲前最後一次之施用犯行起訴，而
    就其餘多次施用犯行，未於起訴書內敘及，但連續犯為裁判上一罪，檢察官就犯
    罪事實一部起訴者，依刑事訴訟法第二百六十七條規定，其效力及於全部，故本
    院就被告其餘多次犯行自有權一併審理，附此敘明。又被告所犯施用第一級毒品
    及施用第二級毒品二罪之間，犯意各別，行為互殊，應予分論併罰。審酌被告於
    毒品危害防制條例施行前即有施用毒品不良素行，有本院被告全國前案記錄表、
    臺灣高等法院被告全國前案紀錄表、臺灣高雄地方法院檢察署刑案資料查註記錄
    表各一份在卷可稽，其於毒品危害防制條例施行後，復因施用毒品，經勒戒、觀
    察及強制戒治，由檢察官為不起訴處分確定後，仍未戒絕毒品，再犯相同之罪，
    顯見其戒毒意志不堅，有再度入監矯治必要，惟其施用毒品乃自戕一己之身體健
    康，尚未害及他人，且其犯後已坦承犯行，態度良好等一切情狀，就其所犯上開
    兩罪分別量處如主文所示之刑，並定其應執行刑。扣案之夾鏈袋三個，為被告所
    有分裝海洛因之用，其上所殘留之白色粉末確為海洛因毒品等情，已據被告陳明
    在卷，因其上所殘留之海洛因毒品，已無法自該物分析剝離，故應一體視同為毒
    品，爰依毒品危害防制條例第十八條第一項前段規定宣告沒收並銷燬之。
據上論斷，應依刑事訴訟法第二百九十九條第一項前段，毒品危害防制條例第十條第
一項、第二項、第二十三條第二項、第十八條第一項前段，刑法第十一條、第五十六
條、第五十一條第五款，判決如主文。
中      華      民      國    九十一    年      三      月    二十九    日
                                台灣高雄地方法院刑事庭
                                      法  官  陳淑卿
右正本證明與原本無異。
如不服本判決，應於判決送達後十日內，向本院提出上訴狀。
                                      書記官  陳朝宗
中      華      民      國    九十一    年      三      月    二十九    日
附錄本案論罪科刑法條：
毒品危害防制條例第十條：
施用第一級毒品者，處六月以上五年以下有期徒刑。
施用第二級毒品者，處三年以下有期徒刑。
